【裁判字號】    97,易,355
【裁判日期】    970516
【裁判案由】    竊盜
【裁判全文】
臺灣屏東地方法院刑事判決               97年度易字第355號
公  訴  人  臺灣屏東地方法院檢察署檢察官
被      告  丙○○
                    現另案於臺灣屏東監獄執行中
上列被告因竊盜案件，經檢察官提起公訴（97年度偵字第967 、
1292號），被告於準備程序中就被訴事實為有罪之陳述，經本院
裁定改以簡式審判程序審理，判決如下：
    主  文
丙○○犯竊盜罪，累犯，處有期徒刑伍月；又犯踰越牆垣於夜間
侵入住宅竊盜罪，累犯，處有期徒刑玖月；又犯攜帶兇器竊盜未
遂罪，累犯，處有期徒刑陸月，扣案之修指甲刀及手電筒各壹支
均沒收；應執行有期徒刑壹年肆月，扣案之修指甲刀及手電筒各
壹支均沒收。
    事實及理由
壹、程序部分
    本件被告丙○○所犯係死刑、無期徒刑或最輕本刑為3 年以
    上有期徒刑或高等法院管轄第一審案件以外之罪，其等於準
    備程序就被訴事實為有罪之陳述，經本院告知簡式審判程序
    之旨，並聽取公訴人、被告之意見後，依刑事訴訟法第273
    條之1 第1 項規定，裁定進行簡式審判程序。
貳、實體部分
一、犯罪事實
    丙○○曾於民國94年間因施用毒品、贓物、竊盜等罪，分別
    經法院判處有其徒刑1 年、4 月、5 月及8 月確定，經定執
    行刑為有期徒刑2 年2 月，於96年7 月20日縮刑期滿執行完
    畢。詎仍不知省悔，意圖為自己不法之所有，分別於：
(一)97 年1月3 日18時8 分許，在屏東縣東港鎮○○路49號東隆
    壇內，趁該神壇內無人看守之際，徒手竊取神明像身上所配
    掛之金鐲及金奏板各1 個，得手後出售予綽號「川仔」之姓
    名不詳友人，得款新臺幣（下同）1 萬2 千元花用殆盡；
(二)97 年2月1 日21時30分許，以踰越圍牆方式，侵入東港鎮鎮
    ○路24之3 號甲○○住宅，徒手竊取長壽牌香煙2 條、二鍋
    頭高梁酒2 瓶及鐵力士手錶一支，得手後煙酒供己使用，手
    錶則以2 千元價格出售予綽號「川仔」之姓名不詳友人，得
    款後花用殆盡；
(三)97 年2月2 日22時28分許，攜帶其所有客觀上具危險性可供
    兇器使用之修指甲刀1 支，至東港鎮○○街21之1 號東隆宮
    內三樓，佯作信徒拜拜，因見廟內無人看守，即持該修指甲
    刀為工具，開啟該廟內殿之門，並以手電筒照明尋找神明像
    上之金飾，因無所獲而倖然離去。
    嗣經警循線於同年1 月20日及2 月16日兩度查獲，並扣得其
    所有供作案用之修指甲刀及手電筒各1 支。
二、證據名稱
(一)被告於警詢、偵查及本院審理中之自白。
(二)證人即被害人許陸合、甲○○、乙○○於警詢中指證之失竊
    情節。
(三)證人即目擊者吳建霖、方柏庭（林進龍住宅竊案）、施進順
    （東隆宮竊案）於警詢供證之目擊情節。
(四)監視翻拍照片及現場照片。
(五)扣案之東隆宮竊盜之作案工具修指甲刀及手電筒各1 支。
三、論罪科刑之理由
(一)查扣案之修指甲刀長約9.5 公分，前端微尖，屬鐵製材質，
    刀柄部分長4 公分等情，業經本院當庭勘驗明確，有勘驗紀
    錄附卷可佐（本院卷第24頁），依其前端尖銳且質地堅硬之
    情觀之，客觀上足以對人之生命、身體構成威脅，自屬兇器
    。
(二)核被告犯罪事實一部分，係犯刑法第320 條第1 項之竊盜罪
    ；事實二部分，係犯刑法第321 條第1 項第1 、2 款之踰越
    牆垣於夜間侵入住宅竊盜罪；事實三部分，則係犯刑法第
    321 條第2 項、第1 項第3 款之攜帶兇器竊盜未遂罪。
(三)被告曾於94年間因施用毒品、贓物、竊盜等罪，分別經法院
    判處有其徒刑1 年、4 月、5 月及8 月確定，經定執行刑為
    有期徒刑2 年2 月，於96年7 月20日縮刑期滿執行完畢，有
    臺灣高等法院被告前案紀錄表附卷可憑，其於徒刑執行完畢
    後5 年以內故意再犯有期徒刑以上之罪，各應依刑法第47條
    第1 項累犯規定加重其刑。
(四)被告事實三部分已著手於犯罪行為之實施，惟未得財，為未
    遂犯，爰依刑法第25條第2 項規定減輕其刑，並就此部分依
    法先加後減之。
四、量刑：審酌被告年青力壯，不思以己力賺取所需，已受竊盜
    罪徒刑之執行，竟不知悔改，復多次行竊他人財物，侵害他
    人財產法益，行為誠屬不當，惟念其犯後坦認犯行，態度尚
    可等一切情狀，分別量處如主文所示之刑，並定其應執行刑
    。另扣案之修指甲刀及手電筒各1 支，係被告所有，供其事
    實三竊盜犯行所用之物，已據其供承在卷，爰依刑法第38條
    第1 項第2 款規定宣告沒收。
五、應適用之法律
    刑事訴訟法第273 條之1 第1 項、第299 條第1 項前段，刑
    法第320 條第1 項、第321 條第2 項、第1 項第1 、2 、3
    款、第47條第1 項、第25條第2 項、第51條第5 款、第38條
    第1 項第2 款，刑法施行法第1 條之1 。
本案經檢察官陳俊宏到庭執行職務。
中    華    民    國    97    年    5     月    16    日
                  刑事第三庭    法  官  趙家光
以上正本證明與原本無異。
如不服本判決應於收受本判決送達後十日內向本院提出上訴書狀，
其未敘述上訴理由者，並得於提起上訴後十日內向本院補提理由
書狀（均須按他造當事人之人數附繕本）「切勿逕送上級法院」
中    華    民    國    97    年    5     月    16    日
                                書記官  陳勃諺
中華民國刑法第320條第1項
意圖為自己或第三人不法之所有，而竊取他人之動產者，為竊盜
罪，處 5 年以下有期徒刑、拘役或 5 百元以下罰金。
中華民國刑法第321條第1項第1、2、3款、第2項
犯竊盜罪而有左列情形之一者，處六月以上、五年以下有期徒刑
：
一、於夜間侵入住宅或有人居住之建築物、船艦或隱匿其內而犯
    之者。
二、毀越門扇、牆垣或其他安全設備而犯之者。
三、攜帶兇器而犯之者。
前項之未遂犯罰之。


司法院資訊處製作；財團法人民間司法改革基金會備份。
